【裁判字號】    98,易,1003
【裁判日期】    980527
【裁判案由】    竊盜
【裁判全文】
臺灣板橋地方法院刑事判決              98年度易字第1003號
公  訴  人  臺灣板橋地方法院檢察署檢察官
被      告  乙○○
                    （另案於臺灣臺北監獄臺北分監執行中）
上列被告因竊盜案件，經檢察官提起公訴（98年度偵字第5062號
），本院依簡式審判程序判決如下：
    主  文
乙○○竊盜，累犯，處有期徒刑壹年。
    事  實
一、乙○○前因竊盜、施用毒品、贓物等案件，經臺灣桃園地方
    法院分別以94年度易字第903 號判處有期徒刑1 年6 月、以
    95年度簡字第92號判處有期徒刑4 月、以95年度桃簡字第14
    69號判處有期徒刑4 月確定，嗣經同法院以97年度聲減字第
    974 號裁定各減為有期徒刑9 月、2 月、2 月，並定其應執
    行刑為有期徒刑11月確定，甫於民國96年7 月16日執行完畢
    。仍不知悔改，竟意圖為自己不法之所有，於97年7 月間某
    時（97年7 月25日6 時之前），在臺北縣中和市○○路467
    巷20弄138 號前，以自備鑰匙1 支（未扣案），插入甲○○
    所有、停在該處之車號3730-KF 號自用小客車之車門鑰匙孔
    開啟車門，並進入車內以同1 支鑰匙插入電門發動引擎，隨
    即將該車駛離現場而竊取之。得手後，將上開自用小客車供
    己代步使用，迨數日之後，見該車之油料即將耗盡，遂連同
    其上開行竊所用之鑰匙1 支一併棄置在桃園縣龜山鄉○○路
    107 巷口。嗣為警於97年7 月27日6 時許（起訴書誤載為97
    年7 月28日12時許），在乙○○上開棄車地點尋獲該車（惟
    鑰匙1 支已遭不詳之人進入車內取走），經採集車內可疑指
    紋2 枚進行比對，發現與乙○○指紋卡之右中指、左拇指指
    紋相符，循線查悉上情。
二、案經桃園縣政府警察局龜山分局報請臺灣板橋地方法院檢察
    署檢察官偵查起訴。本院於準備程序進行中，被告就被訴事
    實為有罪之陳述，經告知簡式審判程序之旨，並聽取當事人
    之意見後，本院裁定進行簡式審判程序。
    理  由
一、上揭事實，迭據被告乙○○於警詢、偵訊及本院審理時坦承
    不諱，核與被害人甲○○於警詢時之指述相合，並有贓物認
    領保管單、桃園縣政府警察局龜山分局現場勘察報告、勘查
    採證同意書、刑事案件證物採驗紀錄表、內政部警政署刑事
    警察局97年9 月10日刑紋字第0970135095號鑑驗書各1 份附
    卷可稽，足認被告之任意性自白與事實相符。而關於本案行
    竊手法，被告於本院審理時供稱：我用鑰匙插入車門鑰匙孔
    ，上下抖動把車門打開，然後用同1 支鑰匙插入電門，再用
    車裡的老虎鉗夾住鑰匙轉動，把汽車發動等語（見本院卷第
    42頁），固提及伊有使用車內之老虎鉗；惟遍閱全案卷證，
    均查無證據足認有被告所稱老虎鉗之存在，另徵諸警方於尋
    獲被告所竊之自用小客車後，經檢視車內電門鑰匙孔，並未
    發現有強行破壞痕跡，此觀上揭現場勘察報告之記載及所附
    照片甚明，是於別無其他補強證據足以擔保被告該部分自白
    真確性之情況下，洵難斷定被告當時真有使用老虎鉗行竊，
    故起訴書認定本案被告僅以自備鑰匙行竊，應屬可採。綜上
    所述，本案事證已臻明確，被告犯行堪予認定。
二、核被告所為，係犯刑法第320 條第1 項之竊盜罪。被告曾受
    如上揭事實欄所述之有期徒刑執行完畢，此有臺灣高等法院
    被告前案紀錄表可稽，其於有期徒刑執行完畢後5 年以內，
    故意再犯本件有期徒刑以上之罪，為累犯，應依刑法第47條
    第1 項規定加重其刑。爰審酌被告年紀猶輕，已然前科累累
    ，素行不佳，仍不思改過遷善，任意竊取他人之自用小客車
    代步使用，嗣更隨意棄置，造成被害人之損害程度，兼衡其
    犯罪之動機、目的、手段及犯後坦承犯行，已有悔意，態度
    尚佳等一切情狀，量處如主文所示之刑，以示懲儆。被告持
    以行竊之鑰匙1 支，並未扣案，被告供稱已經丟棄，衡情尚
    非不足採信，復無證據堪認目前仍然存在，爰不予宣告沒收
    ，附此敘明。
三、公訴意旨雖以被告前有竊盜前科，業經刑罰處遇仍未能收效
    ，竟再為本案竊盜犯行，認有犯罪之習慣，請求依竊盜犯贓
    物犯保安處分條例規定諭知於刑之執行前令入勞動場所強制
    工作等語。惟按18歲以上之竊盜犯，有犯罪之習慣者，得於
    刑之執行前，令入勞動場所強制工作，竊盜犯贓物犯保安處
    分條例第3 條第1 項固定有明文；但有無犯罪之習慣，應以
    證據加以認定，尚難僅憑公訴人所指刑罰處遇未能收效乙節
    ，即當然推斷被告已有犯罪之習慣，而符合上揭得宣告強制
    工作之法定要件。查被告先前雖有因竊盜案件入監執行，然
    是否確已養成犯罪之習慣始為本件犯行？抑或於出監後，一
    時失志、失慮所導致之行為偏差？洵未據檢察官提出進一步
    事證以資澄清。參酌被告於犯罪後，歷次於警詢、偵訊及本
    院審理時均有坦承犯行，顯見已有悔意，暨被告於本案之犯
    罪情節、所竊財物價值，本院認目前尚無宣告強制工作之必
    要，是公訴意旨此部分主張，並非可採，併此敘明。
據上論斷，應依刑事訴訟法第273 條之1 第1 項、第299 條第1
項前段，刑法第320 條第1 項、第47條第1 項，判決如主文。
本案經檢察官謝岳龍到庭執行職務。
中    華    民    國    98    年    5     月    27    日
                  刑事第十一庭  法  官  朱嘉川
以上正本證明與原本無異。
如不服本判決應於收受送達後10日內向本院提出上訴書狀，並應
敘述具體理由；其未敘述上訴理由者，應於上訴期間屆滿後20日
內向本院補提理由書（均須按他造當事人之人數附繕本）「切勿
逕送上級法院」。
                                書記官  陳聖儒
中    華    民    國    98    年    5     月    27    日
附錄本案論罪科刑法條全文：
中華民國刑法第320條
意圖為自己或第三人不法之所有，而竊取他人之動產者，為竊盜
罪，處5 年以下有期徒刑、拘役或5 百元以下罰金。
意圖為自己或第三人不法之利益，而竊佔他人之不動產者，依前
項之規定處斷。
前二項之未遂犯罰之。


司法院資訊處製作；財團法人民間司法改革基金會備份。
